---
title: "Ihr Titel"
lang: de
author: "Ihr Name"
date: "`r Sys.Date()`"
format:
  html:
    toc: true
    html-math-method: katex
  pdf:
    toc: true
    number-sections: false
    colorlinks: true 
    papersize: a4
---

```{r}
#| label: setup
#| include: false
# Vektor für pi unter dem Namen ppi bereitstellen
ppi <- seq(from = 0, to = 1, by = 1/1000)

# Paket mosaic aktivieren
library(mosaic)
```

# Problem

Beschreiben Sie hier welche Fragestellung Sie analysieren wollen.

## Prior Verteilung

Spezifizieren und begründen Sie hier Ihre Prior Verteilung von $\pi$. 

```{r prior}
# Geben Sie hier Ihre Prior Verteilung für pi an

```

# Plan

In diesem Abschnitt behandeln und begründen Sie, wie Sie die Daten genau erhoben wollen. 

# Data

Beschreiben Sie hier genau, wann, wo und wie Sie die Daten erhoben haben. Geben Sie hier außerdem die gesammelten Daten ein und kontrollieren Sie diese. Gehen Sie auch auf eventuelle Abweichungen zum Plan ein.

```{r data}
# Geben Sie hier Ihre Daten ein

```

# Analysis

In diesem Abschnitt erfolgt die bayesianische Analyse der Daten durch Abbildungen und Kennzahlen. 

## Likelihood

Analysieren Sie kurz die Likelihood der Daten.

```{r likelihood}
# Analysieren Sie hier die Likelihood der Daten

```

## Posterior Verteilung

Analysieren Sie ausführlich die Posteriror Verteilung von $\pi$.

```{r}
# Analysieren Sie hier die Posterior für pi

```

# Conclusion

Beschreiben Sie die Antwort auf Ihre Fragestellung aus dem Problem. 

Gehen Sie auch auf Limitationen und Grenzen Ihres Projektes ein. 

Welche neuen Fragestellungen schließen sich an?

# Theorie-Praxis-Transfer

Beschreiben Sie, wo und wie Sie eine solche (oder ähnliche) Datenauswertung in Ihrer beruflichen Praxis (diese kurz angeben) nutzen können.
